# 资本化利息问题

提问人：AnnaSuperwoman 时间：2021-09-29 06:27:30
请教各位一个关于资本化利息问题：目前审计的一家公司有三个建设项目，其中两个项目已于 2019 年 5 月基本完工，投入使用，另外一个项目-建造一个厂房于 2019 年 12 月开工，预计 2021 年底完工：
1 、 2019 年 12 月借入一笔借款用固定资产建设且办理抵押，请问这笔借款的利息应该资本化吗？如果资本化，在 2019 年完工的项目是否应该计入？
2 、 2020 年 12 月向集团财务公司借入一笔款，合同规定用于固定资产建设和购买，这笔借款产生的利息是否应该资本化呢？

回答人：chenyiwei
1 、 2019 年的该笔借款如果确实被改厂房工程占用的，则其借款费用可以资本化（区分专项借款和一般借款），
2 、能否资本化，与贷款人是否为集团财务公司无关。但要关注如果将利息资本化，是否可能导致坐实挪用贷款的违规行为（如有）。

提问人：AnnaSuperwoman 时间：2021-10-03 18:37:44
陈老师，公司建设三个项目，其中两个项目于 2019 年 5 月完工进行预转固，工程款项未全部支付；另外一个项目未进行转固，预计 2021 年 12 月进行验收， 2019 年 12 月进行了一笔银行借款，借款目的用于固定资产建设，在 2020 年 12 月进行财务公司两笔借款，分别为 1 亿元，其中一笔是用于归还 2019 年的银行借款，其中一笔用于固定资产建设，我想咨询以下， 2019 年的那笔借款在 2020 年产生的利息可以归于未建设完工项目，这部分产生的利息不能将其资本化于前两个已经进行预转固的项目，这样理解对吗？
2020 年 12 月借款的两笔借款产生的利息费用是否可以进行资本化利息呢？

回答人：chenyiwei
2 、 2020 年借入款项其中一笔是用于归还 2019 年的银行借款，该笔借款的利息支出和被置换（偿还）的借款的利息支出均不能进行资本化。另一笔借款的利息可根据该在建项目实际占用借款资金的情况予以资本化。

回答人：chenyiwei
1 、 2019 年的借款借入时，只有一个未完工项目，应根据尚未转固项目实际占用该笔借款资金的情况，按一般借款进行资本化处理，资本化基数不超过实际累计占用该笔资金的加权平均数。

提问人：AnnaSuperwoman 时间：2021-10-20 07:50:00
陈老师，针对 2020 年借财务公司贷款置换西安银行借款有点不太明白，我看众环研究上说贷款人不是同一人后，为什么就不具有经济业务实质的联系呢？

回答人：chenyiwei
交易对手改变，说明这是两笔互相独立的交易，不可能是对原金融工具合同的条款修改。